---
title: "Anastomoselekkasje ved robotkirurgi"
format: html
editor: visual
---

## Lesing og filtrering av data

```{r}
#| warning: false
library(norgast)
library(dplyr)
rm(list = ls())

RegData_raa <- norgast::NorgastHentRegData() # Laster rådata
RegData <- NorgastPreprosess(RegData_raa)    # Enkle filtreringer og variabeldefinisjoner

RegData <- RegData %>% 
  filter(#HovedDato >= "2020-01-01",
    # HovedDato <= "2024-06-30", # Filtrer på operasjonsdato
    HovedDato >= "2021-01-01",
    HovedDato <= "2023-12-31", # Filtrer på operasjonsdato
    FerdigForlop_v2 == 1,      # Kun fullførte forløp
    WHOECOG != 9,              # Fjerner de få registreringene med "Ukjent" WHOECOG
    Op_gr == 2,                # Rektumreseksjoner
    Hastegrad == 1,            # Elektive operasjoner
    Hastegrad_tid == 1,        # På ukedag og med anestesistart i normalarbeidstid
    NyAnastomose == 1,         # Ny anastomomse
    substr(toupper(Hoveddiagnose), 1, 3) == "C20", # Kun malign
    Tilgang == 2               # Kun laparoskopiske inngrep, uten de konverterte
  ) %>% 
  mutate(ASA = ifelse(ASA==1, 2, ASA),
         straaling = KunStraaleterapi | KjemoRadioKombo)

```

```{r}
tab1 <- RegData %>%
  mutate(Robotassistanse = factor(Robotassistanse, levels=0:1, 
                                  labels=c("Konvensjonell", "Robot")),
         NyStomi = factor(NyStomi, levels=0:1, labels=c("Nei", "Ja")),
         Kjønn = factor(erMann, levels=0:1, labels=c("Kvinne", "Mann"))) %>% 
  summarise(N = n(),
            Lekkkasje = sum(Anastomoselekkasje==1),
            MedianAlder = median(Alder),
            Bestråling = sum(KunStraaleterapi | KjemoRadioKombo),
            Tum_avst = median(AvstandAnalVerge, na.rm = T),
            ASA = mean(ASA),
            .by = c(NyStomi, Robotassistanse, Kjønn)) %>% 
  janitor::adorn_totals() %>% 
  mutate(Lekkasje_pst = Lekkkasje/N*100,
         MedianAlder = ifelse(Robotassistanse == "-", median(RegData$Alder), MedianAlder),
         Tum_avst = ifelse(Robotassistanse == "-", median(RegData$AvstandAnalVerge, na.rm = T), Tum_avst),
         ASA = ifelse(Robotassistanse == "-", mean(RegData$ASA), ASA))

tab2 <- tab1 %>% filter(NyStomi != "Total") %>% 
  tidyr::pivot_wider(id_cols = c(NyStomi, Kjønn), names_from = Robotassistanse,
                     values_from = Lekkasje_pst) %>% 
  rename("Avlastende stomi" = NyStomi)

knitr::kable(tab1, digits = 2, caption = "Deskriptiv statistikk")
```

I tabellen over er Bestråling definert som at enten KunStraaleterapi eller KjemoRadioKombo er avkrysset.

```{r}
knitr::kable(tab2, digits = 2, caption = "Andel anastomoselekkasjer for robotassistert
             og konvensjonell laparoskopi") %>% 
  kableExtra::add_header_above(c(" " = 2, "Andel anastomoselekkaskje (%)" = 2))

```

```{r}
oppsum_stat <- RegData %>% 
  mutate(
    Anastomoselekkasje = factor(Anastomoselekkasje, levels=0:1, 
                                labels=c("Nei", "Ja"))) %>% 
  summarise(
    Antall = n(),
    "Alder (gj.sn)" = mean(Alder),
    "Andel kvinner" = sum(erMann==0)/Antall*100,
    "Andel preoperativ bestråling" = sum(KunStraaleterapi | KjemoRadioKombo)/Antall*100,
    "Tumoravstand fra anus (gj.sn)" = mean(AvstandAnalVerge, na.rm = T),
    "ASA-score (gj.sn)" = mean(ASA),
    "ASA 1-2" = sum(ASA==2)/Antall*100,
    "ASA 3" = sum(ASA==3)/Antall*100,
    "ASA 4" = sum(ASA==4)/Antall*100,
    "BMI (gj.sn)" = mean(BMI, na.rm = T),
    "Andel anlagt ny stomi" = sum(NyStomi)/Antall*100,
    "Andel robotkirurgi" = sum(Robotassistanse==1)/Antall*100,
    "Konvensjonell med stomi" = sum(Robotassistanse==0 & NyStomi==1)/Antall*100,
    "Konvensjonell uten stomi" = sum(Robotassistanse==0 & NyStomi==0)/Antall*100,
    "Robot med stomi" = sum(Robotassistanse==1 & NyStomi==1)/Antall*100,
    "Robot uten stomi" = sum(Robotassistanse==1 & NyStomi==0)/Antall*100,
    .by = Anastomoselekkasje
  ) %>% 
  tr_summarize_output(kolnavn1 = "Variabel")

oppsum_stat_total <- RegData %>% 
  mutate(
    Anastomoselekkasje = factor(Anastomoselekkasje, levels=0:1, 
                                labels=c("Nei", "Ja"))) %>% 
  summarise(
    Antall = n(),
    "Alder (gj.sn)" = mean(Alder),
    "Andel kvinner" = sum(erMann==0)/Antall*100,
    "Andel preoperativ bestråling" = sum(KunStraaleterapi | KjemoRadioKombo)/Antall*100,
    "Tumoravstand fra anus (gj.sn)" = mean(AvstandAnalVerge, na.rm = T),
    "ASA-score (gj.sn)" = mean(ASA),
    "ASA 1-2" = sum(ASA==2)/Antall*100,
    "ASA 3" = sum(ASA==3)/Antall*100,
    "ASA 4" = sum(ASA==4)/Antall*100,
    "BMI (gj.sn)" = mean(BMI, na.rm = T),
    "Andel anlagt ny stomi" = sum(NyStomi)/Antall*100,
    "Andel robotkirurgi" = sum(Robotassistanse==1)/Antall*100,
    "Konvensjonell med stomi" = sum(Robotassistanse==0 & NyStomi==1)/Antall*100,
    "Konvensjonell uten stomi" = sum(Robotassistanse==0 & NyStomi==0)/Antall*100,
    "Robot med stomi" = sum(Robotassistanse==1 & NyStomi==1)/Antall*100,
    "Robot uten stomi" = sum(Robotassistanse==1 & NyStomi==0)/Antall*100
  ) %>% 
  mutate(radnavn1="Total") %>% 
  relocate(radnavn1) %>% 
  tr_summarize_output(kolnavn1 = "Variabel")

pverdier <- data.frame(Variabel = oppsum_stat$Variabel, pverdi = NA)
pverdier <- pverdier %>% 
  mutate(pverdi = case_match(
    Variabel,
    "Andel kvinner" ~ 
      fisher.test(table(RegData[,c("Anastomoselekkasje", "erMann")]))$p.value,
    "Andel preoperativ bestråling" ~
      fisher.test(table(RegData[,c("Anastomoselekkasje", "straaling")]))$p.value,
    "Andel anlagt ny stomi" ~
      fisher.test(table(RegData[,c("Anastomoselekkasje", "NyStomi")]))$p.value,
    "Andel robotkirurgi" ~ 
      fisher.test(table(RegData[,c("Anastomoselekkasje", "Robotassistanse")]))$p.value,
    "Alder (gj.sn)" ~
      t.test(RegData$Alder[RegData$Anastomoselekkasje == 0],
             RegData$Alder[RegData$Anastomoselekkasje == 1])$p.value,
    "Tumoravstand fra anus (gj.sn)" ~ 
      t.test(RegData$AvstandAnalVerge[RegData$Anastomoselekkasje == 0],
             RegData$AvstandAnalVerge[RegData$Anastomoselekkasje == 1])$p.value,
    "ASA-score (gj.sn)" ~ 
      t.test(RegData$ASA[RegData$Anastomoselekkasje == 0],
             RegData$ASA[RegData$Anastomoselekkasje == 1])$p.value,
    "BMI (gj.sn)" ~ 
      t.test(RegData$BMI[RegData$Anastomoselekkasje == 0],
             RegData$BMI[RegData$Anastomoselekkasje == 1])$p.value
  ))

oppsum_stat <- inner_join(oppsum_stat_total, oppsum_stat, by = "Variabel")
names(oppsum_stat)[-1] <- paste0(names(oppsum_stat)[-1], 
                                 " (N=", round(oppsum_stat[1, -1]), ")")

oppsum_stat <- left_join(oppsum_stat, pverdier, by = "Variabel")

knitr::kable(
  oppsum_stat %>% filter(Variabel != "Antall"), 
  digits = c(1,1,1,1,5), 
  caption = "Oppsummerende statistikk for de med og uten anastomoselekkasje",
  row.names = FALSE) %>% 
  kableExtra::add_header_above(c(" " = 2, "Anastomoselekkaskje" = 2, " " = 1))

```

## Foreløpig analyse - Anastomoselekkasje

```{r}
model1 <- glm(Anastomoselekkasje ~ 1 + Robotassistanse, 
              data = RegData, family = "binomial")
summary(model1)

model2 <- glm(Anastomoselekkasje ~ 1 + Robotassistanse + 
                NyStomi, data = RegData, family = "binomial")
summary(model2)

model3 <- glm(Anastomoselekkasje ~ 1 + Robotassistanse + 
                NyStomi + erMann + as.factor(WHOECOG) + Alder +
                as.factor(ASA) + as.factor(Forbehandling) +
                AvstandAnalVerge + BMI,
              data = RegData %>% filter(!is.na(AvstandAnalVerge),
                                        !is.na(BMI)), 
              family = "binomial")
summary(model3)

aux1 <- summary(model1)$coefficients %>%
  as.data.frame.matrix() 
aux1 <- aux1[row.names(aux1) == "Robotassistanse", ]
aux2 <- summary(model2)$coefficients %>%
  as.data.frame.matrix() 
aux2 <- aux2[row.names(aux2) == "Robotassistanse", ]
aux3 <- summary(model3)$coefficients %>%
  as.data.frame.matrix()
aux3 <- aux3[row.names(aux3) == "Robotassistanse", ]

tab3 <- data.frame(
  Model = c("Model 1", "Model 2", "Model 3"),
  OddsRatio = c(exp(aux1$Estimate),
                exp(aux2$Estimate),
                exp(aux3$Estimate)),
  p.verdi = c(aux1$`Pr(>|z|)`,
              aux2$`Pr(>|z|)`,
              aux3$`Pr(>|z|)`)
)

knitr::kable(tab3)

```

Modell 1 er uten justering, modell 2 er justert for avlastende stomi, mens modell 3 er justert for avlastende stomi, kjønn, WHOecog, Alder, ASA-grad, type forbehandling (KunCytostatika=1, KunStraaleterapi=2, KjemoRadioKombo=3, Ingen = 4) og avstand fra analkanten, samt BMI. Modell 3 er filtrert til å kun bruke registreringene som har en verdi på AvstandAnalVerge og BMI.

## Foreløpig analyse - Ny stomi

Her ser vi på hva som ser ut til å påvirke valget å benytte avlastende stomi.

```{r}

model_nystomi <- glm(NyStomi ~ 1 + Robotassistanse + 
                erMann + as.factor(WHOECOG) + Alder +
                as.factor(ASA) + as.factor(Forbehandling) +
                AvstandAnalVerge + BMI,
              data = RegData %>% filter(!is.na(AvstandAnalVerge),
                                        !is.na(BMI)), 
              family = "binomial")
summary(model_nystomi)


```

