---
title: "Reoperasjoner Norgast vs. NPR"
author: "Norgast"
format:
  html:
    embed-resources: true
---

## Formål
NORGAST skal undersøke om reoperasjoner i Norgast kan gjenfinnes i NPR.


## Last og vask data
NCSP kodeverket lastes for å legge til forklaring på kodene. NPR-data lastes og vaskes, primært ved å ordne opp i tvilsom encoding. Ny variabel "Anestesi" defineres slik at alle operasjoner som for en pasient gjøres på samme dag som det finnes en anestesikode gis verdien 1, ellers 0.

```{r}
#| label: last-data
#| echo: false
#| message: false
#| warning: false
library(norgast)
library(dplyr)
library(tidyr)
rm(list = ls())

ncsp_koder <- readxl::read_xlsx(
  "C:/Users/kth200/regdata/norgast/datkvalprosjekt_2026/NKPK Alle prosedyrekoder 2026 Publisert 24.10.25.xlsx", sheet = 2) |> 
  rename(tekst = `Tekst uten lengdebegrensning`)
ncsp_endringer <- readxl::read_xlsx(
  "C:/Users/kth200/regdata/norgast/datkvalprosjekt_2026/NKPK kumulativt endringsdokument alle prosedyrekoder 1999-2026.xlsx", sheet = 2) |> 
  rename(tekst = `Changed Value`,
         datofra = `Valid From`) |> 
  filter(!is.na(tekst))

old_locale <- Sys.getlocale("LC_TIME")
Sys.setlocale("LC_TIME", "C")
ncsp_endringer$datofra <- sub(" CET ", " ", ncsp_endringer$datofra)
ncsp_endringer$datofra <- as.Date(
  as.POSIXct(
    ncsp_endringer$datofra,
    format = "%a %b %d %H:%M:%S %Y"
  )
)
Sys.setlocale("LC_TIME", old_locale)
ncsp_endringer <- ncsp_endringer |> 
  arrange(desc(datofra)) |> 
  slice(1, .by = ConceptCode) |> 
  rename(Kode = ConceptCode)

ncsp_koder <- bind_rows(
  ncsp_koder[ncsp_koder$Kode %in% setdiff(ncsp_koder$Kode, ncsp_endringer$Kode), ], 
  ncsp_endringer
)

reop_npr_raa <- readr::read_csv2(
  "C:/Users/kth200/regdata/norgast/datkvalprosjekt_2026/datafil_tillegg3.csv",
  locale = readr::locale(encoding = "UTF-8"))

replacements <- c(
  "\x9b" = "ø",
  "\x9d" = "Ø",
  "\x86" = "å",
  "\x8f" = "Å",
  "\x91" = "æ",
  "\x92" = "Æ"
)
for (pat in names(replacements)) {
  reop_npr_raa$sykehus_reop <- 
    gsub(pat, replacements[pat], reop_npr_raa$sykehus_reop, 
         useBytes = TRUE)
}

reop_npr <- reop_npr_raa |> 
  mutate(Anestesi = "WDAG" %in% substr(pros, 1, 4),
         .by = c(lopenr, dato_indexoperasjon, prosdato_reop)) |> 
  mutate(ncsp_tekst = ncsp_koder$tekst[
    match(pros, ncsp_koder$Kode)]) |> 
  arrange(lopenr, dato_indexoperasjon, prosdato_reop,
          pros, ncsp_tekst)
```

Last Norgast-data (RegData), behold kun de levert til NPR ifm. bestilling. Koble på Kristoffer sin vurdering om NCSP-kode utgjør en accordion 4 operasjon. Koble på KI sin vurdering om det er en reoperasjon.

```{r}
#| label: kombiner-data
#| echo: false
#| message: false
#| warning: false

# Det er tilfeller av at en og samme pasient har to indeksoperasjoner 
# registrert på samme dag. Undersøkelser viser at i disse tillfellene så 
# finnes begge opkodene i NPR, så derfor beholder vi kun en indeksop.
RegData <- norgast::NorgastHentDataLokal()$RegData |> 
  norgast::NorgastPreprosess() |> 
  dplyr::filter(Op_gr %in% c(1:8, 14),
                Aar %in% 2023:2025) |> 
  distinct(PasientID, OpDato, .keep_all = TRUE)
  # distinct(PasientID, OpDato, ncsp_lowercase, .keep_all = TRUE)

levert_til_npr <- read.csv2(
  "C:/Users/kth200/regdata/norgast/datkvalprosjekt_2026/aktivitetsdata_beriking_norgast.csv") |> 
  mutate(OperasjonsDato = as.Date(OperasjonsDato)) |>
  filter(lubridate::year(OperasjonsDato) %in% 2023:2025) |>
  distinct(PasientID, OperasjonsDato, .keep_all = TRUE)
RegData <- merge(RegData, levert_til_npr, 
                 by.x = c("PasientID", "OpDato"),
                 by.y = c("PasientID", "OperasjonsDato")) #|> 
  # add_count(PasientID, OpDato)


ncsp_reop <- readxl::read_xlsx(
  "C:/Users/kth200/regdata/norgast/datkvalprosjekt_2026/Kodebok_NPR_all aktivitet komm KL.xlsx", sheet = 1, col_names = T, skip = 1)
KIforslag <- readxl::read_xlsx(
  "C:/Users/kth200/regdata/norgast/datkvalprosjekt_2026/opkoder_med_vurdering.xlsx", sheet = 1, col_names = T)
ncsp_reop <- merge(
  ncsp_reop,
  KIforslag |>  select(-ncsp_tekst),
  by = "pros"
) |> 
  relocate(pros, ncsp_tekst, N, ACCORDION.4, 
           sannsynlig_reoperasjon, full_anestesi) |> 
  arrange(-N)

# writexl::write_xlsx(
#   ncsp_reop, 
#   "C:/Users/kth200/regdata/norgast/datkvalprosjekt_2026/ncsp_reop.xlsx"
# )


reop_npr <- merge(
  reop_npr |>  select(-ncsp_tekst), 
  ncsp_reop,
  by = "pros", all.x = T) |> 
  mutate(
    SANNSYNLIG = ifelse(is.na(SANNSYNLIG), 0, SANNSYNLIG),
    MULIG = ifelse(is.na(MULIG), 0, MULIG),
    relap_npr_v1 = SANNSYNLIG |> as.numeric(),
    relap_npr_v2 = (SANNSYNLIG | MULIG) |> as.numeric(),
    relap_npr_v3 = (sannsynlig_reoperasjon == "Ja") |> as.numeric(),
    relap_npr_v4 = (sannsynlig_reoperasjon %in% c("Ja", "Mulig")) |>
      as.numeric()
  ) |> 
  tidyr::separate(pros, into = c("ncsp_text2", "ncsp_num"),
                  sep = "(?<=[A-Za-z])(?=[0-9])", remove = FALSE) |>
  dplyr::mutate(ncsp_num = as.numeric(ncsp_num),
                ncsp_text2 = tolower(ncsp_text2)) |>
  dplyr::mutate(Op_gr_reop = dplyr::case_when(
    ncsp_text2 == "jfh" |
      (ncsp_text2 == "jfb" & ncsp_num %in% 20:64) ~ 1,
    ncsp_text2 == "jgb" ~ 2,
    ncsp_text2 == "jcc" ~ 3,
    ncsp_text2 %in%  c("jdc", "jdd") ~ 4,
    ncsp_text2 == "jjb" ~ 5,
    ncsp_text2 == "jlc" & ncsp_num %in% c(10, 11) ~ 7,
    ncsp_text2 == "jlc" & ncsp_num %in% c(0, 20, 40, 50, 96) ~ 8,
    ncsp_text2 == "jlc" & ncsp_num %in% c(30, 31) ~ 6,
    ncsp_text2 == "jfg" & ncsp_num %in% 0:36 ~ 14,
    .default = 99
  )
  )


relap_npr_norgast_alle <- merge(
  RegData |> 
    mutate(ncsp_index = toupper(ncsp_lowercase),
           AnnenOpIAnestsi = AnnenOpIAnestsi == 1 | 
             OppfAnnenOpIAnestsi==1,
           AnnenOpIAnestsi = ifelse(is.na(AnnenOpIAnestsi), 0,
                                    AnnenOpIAnestsi),
           reop_norgast = ReLapNarkose ) |> #| AnnenOpIAnestsi
    select(PasientID, ForlopsID, Op_gr,
           ncsp_index, OpDato, reop_norgast,
           ReLapNarkose, AnnenOpIAnestsi, 
           OppfAnnenOpIAnestsi, OppfReLapNarkose,
           Sykehusnavn, AnestesiStartKl, n),
  reop_npr, 
  by.x = c("PasientID", "OpDato"),
  by.y = c("lopenr", "dato_indexoperasjon"),
  all.x = T
) |> 
  mutate(
    # relap_npr_v1 = ifelse(is.na(relap_npr_v1), 0, relap_npr_v1),
    # relap_npr_v2 = ifelse(is.na(relap_npr_v2), 0, relap_npr_v2),
    # relap_npr_v3 = ifelse(is.na(relap_npr_v3), 0, relap_npr_v3),
    # relap_npr_v4 = ifelse(is.na(relap_npr_v4), 0, relap_npr_v4),
    AnestesiStartKl = ifelse(AnestesiStartKl==24, 
                             0, AnestesiStartKl),
    OpDatoTid = as.POSIXct(paste(OpDato, AnestesiStartKl), 
                           format = "%Y-%m-%d %H"),
    tjenestedatotid_reop = as.POSIXct(paste(prosdato_reop,
                                            reop_tjenestestarttid), 
                                      format = "%Y-%m-%d %H:%M:%S"),
    tiltakdatotid_reop = as.POSIXct(paste(prosdato_reop,
                                          reop_tiltakstarttid), 
                                    format = "%Y-%m-%d %H:%M:%S"),
    tid_op_tjeneste = difftime(tjenestedatotid_reop, OpDatoTid, 
                               units = "mins"),
    tid_op_tiltak = difftime(tiltakdatotid_reop, OpDatoTid, 
                             units = "mins"),
    tid_op_proc = difftime(prosdato_reop, OpDato, 
                           units = "days")
  ) |> 
  mutate(index_inkludert = sum(ncsp_index %in% pros) > 0,
         # op_gr_inkl = sum(Op_gr %in% Op_gr_reop) > 0,
         .by = c(PasientID, OpDato, ncsp_index)) |> 
  # mutate(index_inkludert_v2 = sum(ncsp_index == pros & 
  #                                   OpDato == prosdato_reop) > 0,
  #        index_inkludert_v3 = sum(ncsp_index == pros & 
  #                                   abs(tid_op_proc) <= 1) > 0,
  #        .by = c(PasientID, OpDato)) |>
  mutate(indeksop = ncsp_index == pros & 
           abs(tid_op_proc) == min(abs(tid_op_proc)),
         .by = c(PasientID, OpDato)) |> 
  relocate("PasientID", "OpDato", "prosdato_reop", 
           "tid_op_tjeneste", "tid_op_tiltak",
           "tid_op_proc", "OpDatoTid", "tjenestedatotid_reop", 
           "tiltakdatotid_reop", "Op_gr", "Op_gr_reop",
           "ReLapNarkose", "index_inkludert", 
           "ncsp_index", "pros", "indeksop", "ncsp_tekst")

# uten_index <- relap_npr_norgast_alle |>
#   filter((!(ncsp_index == pros & abs(tid_op_proc) ==
#              min(abs(tid_op_proc))) | is.na(tid_op_proc)),
#          .by = c(PasientID, OpDato)) |>
#   mutate(ant_samme = length(PasientID),
#          .by = c(PasientID, OpDato)) |>
#   arrange(PasientID)
# 
index_op <- relap_npr_norgast_alle |>
  filter(ncsp_index == pros & abs(tid_op_proc) == min(abs(tid_op_proc)),
         .by = c(PasientID, OpDato)) |>
  mutate(ant_samme = length(PasientID),
         .by = c(PasientID, OpDato)) |>
  arrange(PasientID)
index_op_distinct <- index_op |>
  distinct(PasientID, OpDato, .keep_all = TRUE)

tmp <- index_op |> filter(ant_samme > 1)



reop_oppsum <- relap_npr_norgast_alle |> 
  summarise(
    Sykehusnavn = unique(Sykehusnavn),
    relap_npr_v5 = (sum(!is.na(relap_npr_v1) & 
                          !indeksop, na.rm = T) > 0) |>
      as.numeric(),
    relap_norgast = (sum(reop_norgast & !indeksop, na.rm = T) > 0) |>
      as.numeric(),
    relap_npr_v1 = (sum(relap_npr_v1 & !indeksop, na.rm = T) > 0) |>
      as.numeric(),
    relap_npr_v2 = (sum(relap_npr_v2 & !indeksop, na.rm = T) > 0) |>
      as.numeric(),
    relap_npr_v3 = (sum(relap_npr_v3 & !indeksop, na.rm = T) > 0) |>
      as.numeric(),
    relap_npr_v4 = (sum(relap_npr_v4 & !indeksop, na.rm = T) > 0) |>
      as.numeric(),
    .by = c(PasientID, OpDato)
  ) |> 
  summarise(
    reop_norgast = sum(relap_norgast),
    reop_npr_v1 = sum(relap_npr_v1),
    reop_begge_v1 = sum(relap_norgast & relap_npr_v1),
    reop_npr_v2 = sum(relap_npr_v2),
    reop_begge_v2 = sum(relap_norgast & relap_npr_v2),
    reop_npr_v3 = sum(relap_npr_v3),
    reop_begge_v3 = sum(relap_norgast & relap_npr_v3),
    reop_npr_v4 = sum(relap_npr_v4),
    reop_begge_v4 = sum(relap_norgast & relap_npr_v4),
    reop_npr_v5 = sum(relap_npr_v5),
    reop_begge_v5 = sum(relap_norgast & relap_npr_v5),
    N = n(),
    .by = Sykehusnavn
  ) |> 
  janitor::adorn_totals()

writexl::write_xlsx(
  reop_oppsum,
  "C:/Users/kth200/regdata/norgast/datkvalprosjekt_2026/reop_ny.xlsx"
)

# reop_npr_raa_distinct <- reop_npr_raa |>
#   distinct(lopenr, dato_indexoperasjon, prosdato_reop, pros,
#            .keep_all = TRUE) |> arrange(lopenr, prosdato_reop, pros)
oppsum_alle <- reop_npr |> 
  merge(index_op_distinct |> select(PasientID, OpDato, 
                                    prosdato_reop, ncsp_index) |> 
          rename(indexdato_npr = prosdato_reop), 
        by.x = c("lopenr", "dato_indexoperasjon"),
        by.y = c("PasientID", "OpDato"),
        all.x = TRUE) |> 
  merge(RegData |> select(PasientID, OpDato, ncsp_lowercase,
                          ReLapNarkose), 
        by.x = c("lopenr", "dato_indexoperasjon"),
        by.y = c("PasientID", "OpDato"),
        all = TRUE) |> 
  mutate(ncsp_index = ifelse(is.na(ncsp_index), 
                             ncsp_lowercase, ncsp_index)) |> 
  arrange(prosdato_reop) |> 
  summarise(ncsp = paste0(pros, collapse = ", "),
            dato = paste0(prosdato_reop, collapse = ", "),
            indexdato_npr = paste0(unique(indexdato_npr), collapse = ", "),
            ncsp_index = paste0(unique(ncsp_index), collapse = ", "),
            relap_norgast = paste0(unique(ReLapNarkose), collapse = ", "),
            .by = c(lopenr, dato_indexoperasjon)) |> 
  relocate(lopenr, dato_indexoperasjon, indexdato_npr, ncsp_index)

tmp <- oppsum_alle |> filter(ncsp=="NA") |> 
  arrange(relap_norgast)



# index_mangler <- oppsum |> filter(is.na(indexdato_npr))

oppsum_reoperasjoner <- reop_npr |> 
  merge(index_op_distinct |> select(PasientID, OpDato, 
                                    prosdato_reop, ncsp_index) |> 
          rename(indexdato_npr = prosdato_reop), 
        by.x = c("lopenr", "dato_indexoperasjon"),
        by.y = c("PasientID", "OpDato"),
        all.x = TRUE) |> 
  merge(RegData |> select(PasientID, OpDato, ncsp_lowercase), 
        by.x = c("lopenr", "dato_indexoperasjon"),
        by.y = c("PasientID", "OpDato"),
        all = TRUE) |> 
  mutate(ncsp_index = ifelse(is.na(ncsp_index), 
                             ncsp_lowercase, ncsp_index)) |> 
  arrange(prosdato_reop) |> 
  summarise(ncsp = paste0(pros, collapse = ", "),
            dato = paste0(prosdato_reop, collapse = ", "),
            indexdato_npr = paste0(unique(indexdato_npr), collapse = ", "),
            ncsp_index = paste0(unique(ncsp_index), collapse = ", "),
            .by = c(lopenr, dato_indexoperasjon)) |> 
  relocate(lopenr, dato_indexoperasjon, indexdato_npr, ncsp_index)



relap_npr_forlop = reop_npr |> 
  summarise(
    relap_npr_v1 = sum(relap_npr_v1) > 0,
    relap_npr_v2 = sum(relap_npr_v2) > 0,
    relap_npr_v3 = sum(Anestesi) > 0,
    relap_npr_v4 = sum(relap_npr_v1 | Anestesi) > 0,
    relap_npr_v5 = 1,
    .by = c(lopenr, dato_indexoperasjon)
  ) 

relap_npr_norgast <- merge(
  RegData |> select(PasientID, ForlopsID, 
                    ncsp_lowercase, OpDato,
                    ReLapNarkose, OppfReLapNarkose,
                    Sykehusnavn, AnestesiStartKl),
  relap_npr_forlop, 
  by.x = c("PasientID", "OpDato"),
  by.y = c("lopenr", "dato_indexoperasjon"),
  all = T
) |> 
  mutate(
    relap_npr_v1 = ifelse(is.na(relap_npr_v1), 0, relap_npr_v1),
    relap_npr_v2 = ifelse(is.na(relap_npr_v2), 0, relap_npr_v2),
    relap_npr_v3 = ifelse(is.na(relap_npr_v3), 0, relap_npr_v3),
    relap_npr_v4 = ifelse(is.na(relap_npr_v4), 0, relap_npr_v4),
    relap_npr_v5 = ifelse(is.na(relap_npr_v5), 0, relap_npr_v5)
  ) |> 
  summarise(
    relap_norgast = sum(ReLapNarkose),
    
    bare_norgast_v1 = sum(ReLapNarkose & !relap_npr_v1),
    bare_npr_v1 = sum(!ReLapNarkose & relap_npr_v1),
    begge_v1 = sum(ReLapNarkose & relap_npr_v1),
    relap_npr_v1 = sum(relap_npr_v1),
    
    bare_norgast_v2 = sum(ReLapNarkose & !relap_npr_v2),
    bare_npr_v2 = sum(!ReLapNarkose & relap_npr_v2),
    begge_v2 = sum(ReLapNarkose & relap_npr_v2),
    relap_npr_v2 = sum(relap_npr_v2),
    
    bare_norgast_v3 = sum(ReLapNarkose & !relap_npr_v3),
    bare_npr_v3 = sum(!ReLapNarkose & relap_npr_v3),
    begge_v3 = sum(ReLapNarkose & relap_npr_v3),
    relap_npr_v3 = sum(relap_npr_v3),
    
    bare_norgast_v4 = sum(ReLapNarkose & !relap_npr_v4),
    bare_npr_v4 = sum(!ReLapNarkose & relap_npr_v4),
    begge_v4 = sum(ReLapNarkose & relap_npr_v4),
    relap_npr_v4 = sum(relap_npr_v4),
    
    bare_norgast_v5 = sum(ReLapNarkose & !relap_npr_v5),
    bare_npr_v5 = sum(!ReLapNarkose & relap_npr_v5),
    begge_v5 = sum(ReLapNarkose & relap_npr_v5),
    relap_npr_v5 = sum(relap_npr_v5),
    
    N = n(),
    .by = Sykehusnavn
  ) |> janitor::adorn_totals() #|> 


```




```{r}
#| label: lag-utvalg
library(dplyr)

# set.seed(123)

# Universitetssykehus som alltid skal inkluderes
uni_sykehus <- c(
  "OUS-Radiumhospitalet",
  "OUS-Rikshospitalet",
  "OUS-Ullevål",
  "Stavanger",
  "Ahus",
  "St.Olavs",
  "UNN-Tromsø",
  "Haukeland"
)

sykehus_rhf <- data.frame(
  Sykehusnavn = c(
    "Ahus",
    "Diakonhjemmet",
    "Førde",
    "HB-Voss",
    "HS-Mo i Rana",
    "HS-Sandnessjøen",
    "Hammerfest",
    "Haraldsplass",
    "Haugesund",
    "Haukeland",
    "NS-Bodø",
    "NS-Lofoten",
    "NS-Vesterålen",
    "Namsos",
    "Nordmøre og Romsdal",
    "OUS-Radiumhospitalet",
    "OUS-Rikshospitalet",
    "OUS-Ullevål",
    "SI-Gjøvik",
    "SI-Hamar",
    "SI-Lillehammer",
    "SS-Arendal",
    "SS-Kristiansand",
    "Skien",
    "St.Olavs",
    "St.Olavs-Orkdal",
    "Stavanger",
    "Sykehuset Levanger",
    "SØ-Kalnes",
    "Tønsberg",
    "UNN-Harstad",
    "UNN-Tromsø",
    "VV-Bærum",
    "VV-Drammen",
    "VV-Ringerike",
    "Volda",
    "Ålesund"
  ),
  RHF = c(
    "Helse Sør-Øst",
    "Helse Sør-Øst",
    "Helse Vest",
    "Helse Vest",
    "Helse Nord",
    "Helse Nord",
    "Helse Nord",
    "Helse Vest",
    "Helse Vest",
    "Helse Vest",
    "Helse Nord",
    "Helse Nord",
    "Helse Nord",
    "Helse Midt-Norge",
    "Helse Midt-Norge",
    "Helse Sør-Øst",
    "Helse Sør-Øst",
    "Helse Sør-Øst",
    "Helse Sør-Øst",
    "Helse Sør-Øst",
    "Helse Sør-Øst",
    "Helse Sør-Øst",
    "Helse Sør-Øst",
    "Helse Sør-Øst",
    "Helse Midt-Norge",
    "Helse Midt-Norge",
    "Helse Vest",
    "Helse Midt-Norge",
    "Helse Sør-Øst",
    "Helse Sør-Øst",
    "Helse Nord",
    "Helse Nord",
    "Helse Sør-Øst",
    "Helse Sør-Øst",
    "Helse Sør-Øst",
    "Helse Midt-Norge",
    "Helse Midt-Norge"
  ),
  stringsAsFactors = FALSE
)

sykehus_rhf <- sykehus_rhf |> 
  filter(!(Sykehusnavn %in% c("HS-Sandnessjøen", "NS-Lofoten",
                          "NS-Vesterålen", "Volda", "SS-Arendal")))


# Ønsket totalt antall sykehus
n_total <- 20

# Universitetssykehusene tas inn først
utvalg_uni <- sykehus_rhf %>%
  filter(Sykehusnavn %in% uni_sykehus)

# Resterende sykehus tilgjengelig for tilfeldig trekking
resterende <- sykehus_rhf %>%
  filter(!Sykehusnavn %in% uni_sykehus)

# Hvor mange som gjenstår å trekke
n_trekk <- n_total - nrow(utvalg_uni)

# Trekk så likt som mulig fra hvert RHF
utvalg_rest <- resterende %>%
  group_by(RHF) %>%
  slice_sample(n = floor(n_trekk / n_distinct(sykehus_rhf$RHF))) %>%
  ungroup()

# Hvis ikke n_total er nådd pga avrunding:
mangler <- n_total - nrow(utvalg_uni) - nrow(utvalg_rest)

if (mangler > 0) {
  ekstra <- anti_join(resterende,
                      utvalg_rest,
                      by = names(sykehus_rhf)) %>%
    slice_sample(n = mangler)

  utvalg_rest <- bind_rows(utvalg_rest, ekstra)
}

# Endelig utvalg
utvalg <- bind_rows(utvalg_uni, utvalg_rest)

writexl::write_xlsx(
  utvalg,
  "C:/Users/kth200/regdata/norgast/datkvalprosjekt_2026/utvalg_shus.xlsx"
)

```
